【裁判字號】    98,訴緝,58
【裁判日期】    980430
【裁判案由】    毒品危害防制條例
【裁判全文】
臺灣高雄地方法院刑事判決              98年度訴緝字第58號
公  訴  人  臺灣高雄地方法院檢察署檢察官
被      告  乙○○
                    （現另案於臺灣高雄第二監獄執行中）
上列被告因違反毒品危害防制條例案件，經檢察官提起公訴（97
年度毒偵字第3201號），並經本院裁定改依簡式審判程序審理，
本院判決如下：
    主  文
乙○○施用第一級毒品，處有期徒刑玖月，扣案之第一級毒品海
洛因貳包暨其包裝袋（驗後淨重合計壹點肆公克），均沒收銷
燬之；扣案之電子磅秤壹台及吸管支，均沒收。又施用第二級
毒品，處有期徒刑伍月。應執行有期徒刑壹年，扣案之第一級毒
品海洛因貳包暨其包裝袋（驗後淨重合計壹點肆公克），均沒
收銷燬之；扣案之電子磅秤壹台及吸管支，均沒收。
    事  實
一、乙○○前於民國92年間因施用毒品案件，經本院以92年度毒
    聲字第5466號裁定送觀察、勒戒，經通緝到案執行後，認有
    繼續施用毒品之傾向，經本院以94年度毒聲字第615 號裁定
    令入戒治處所施以強制戒治，於94年11月4 日停止其處分，
    強制戒治執行完畢釋放，並經臺灣高雄地方法院檢察署檢察
    官以94年度戒毒偵字第603 號為不起訴處分確定。詎猶不知
    戒絕毒癮，明知海洛因及甲基安非他命分別係毒品危害防制
    條例第2 條第2 項第1 款及第2 款所分別明定之第一級毒品
    及第二級毒品，不得持有、施用，竟於強制戒治執行完畢釋
    放後5 年內，復基於施用第一級毒品海洛因之犯意，於97年
    4 月9 日上午9 時許，在位於高雄縣鳳山市○○路靠近鳳楠
    路交岔路口附近路旁車牌號碼P8-9806 號之自小客車內，以
    將海洛因摻入香菸中點燃而吸食其煙霧之方式，施用第一級
    毒品海洛因1 次；另基於施用第二級毒品甲基安非他命之犯
    意，於同日中午12時許，在上開處所，以將甲基安非他命放
    置於玻璃球內點火燒烤吸食煙氣之方式，施用第二級毒品甲
    基安非他命1 次。嗣於97年4 月9 日下午4 時許，在高雄縣
    鳳山市○○路與鳳南路交岔路口為警查獲，並當場在車牌號
    碼P8-9806 號之自小客車內，扣得第一級毒品海洛因2 小包
    （驗後淨重合計1.34公克），乙○○所有且供施用海洛因所
    用之電子磅秤1 台及吸管3 支（起訴書誤載為吸食器3 支）
    ，並徵得其同意採集尿液送驗，檢驗結果呈嗎啡、可待因及
    甲基安非他命陽性反應，始悉上情。
二、案經高雄市政府警察局前鎮分局報請臺灣高雄地方法院檢察
    署檢察官偵查起訴。
    理  由
一、程序部分：
    查本案被告乙○○所犯為死刑、無期徒刑、最輕本刑為3 年
    以上有期徒刑以外之罪，且非高等法院管轄第一審之案件，
    而其於準備程序就前揭被訴事實為有罪之陳述，經受命法官
    告知簡式審判程序之旨，並聽取當事人之意見後，本院認無
    不得或不宜改依簡式審判程序進行之處，爰依刑事訴訟法第
    273 條之1 第1 項之規定，裁定本案進行簡式審判程序，合
    先敘明。
二、認定事實所憑之證據及理由：
    上揭事實，業據被告於偵查及本院審理時供承不諱，並有高
    雄市政府警察局前鎮分局搜索扣押筆錄、扣押物品目錄表、
    扣押物品相片在卷可參，且被告於97年4 月9 日下午9 時15
    分許，為警查獲後所採集之尿液，經送檢驗之結果，呈嗎啡
    、可待因及甲基安非他命陽性反應，有濫用藥物尿液檢體監
    管紀錄表、高雄市警方查獲毒品使用、販賣者及性工作者、
    性派對愛滋病毒篩檢名冊及高雄市立凱旋醫院97年4 月20日
    轉碼編號A00000000 號濫用藥物尿液檢驗報告附卷足核，而
    扣案疑似海洛因之粉末2 包，經檢驗結果均含第一級毒品海
    洛因成分（驗後淨重合計1.34公克），有法務部調查局97年
    5 月29日調科壹字第09723025740 號鑑定書在卷可稽。是被
    告之任意性自白核與事實相符，應堪採信。本案事證明確，
    被告上開施用第一級毒品海洛因及第二級毒品甲基安非他命
    之犯行，均堪以認定。
三、按觀察、勒戒或強制戒治執行完畢釋放後，5 年內再犯毒品
    危害防制條例第10條施用毒品之罪者，應依法追訴，毒品危
    害防制條例第23條第2 項定有明文。本件被告前於92年間因
    施用毒品案件，經本院以92年度毒聲字第5466號裁定送觀察
    、勒戒，經通緝到案執行後，認有繼續施用毒品之傾向，經
    本院以94年度毒聲字第615 號裁定令入戒治處所施以強制戒
    治，於94年11月4 日停止其處分，強制戒治執行完畢釋放，
    並經臺灣高雄地方法院檢察署檢察官以94年度戒毒偵字第60
    3 號為不起訴處分確定等節，有臺灣高等法院被告前案紀錄
    表在卷可參，是被告於強制戒治執行完畢釋放後，5 年內再
    犯本件施用毒品犯行，依前開法條之規定，應依法追訴，本
    院就被告本件施用第一級毒品及第二級毒品之犯行，自均得
    依法論罪科刑。
四、論罪科刑：
(一)核被告所為，係犯毒品危害防制條例第10條第1 項之施用第
    一級毒品罪及同條第2 項之施用第二級毒品罪。其持有第一
    級毒品及第二級毒品之低度行為，分別為施用第一級毒品及
    第二級毒品之高度行為所吸收，不另論罪。又被告所犯施用
    第一級毒品海洛因及第二級毒品甲基安非他命之犯行，犯意
    各別，罪名有異，構成要件不同，應予分論併罰。本院爰審
    酌被告經多次觀察、勒戒及強制戒治後，仍未能戒絕其毒癮
    ，除於96年間施用第一級毒品海洛因及第二級毒品甲基安非
    他命，經本院以97年度訴緝字第73號判決分別判處有期徒刑
    7 月、3 月確定外，有上開臺灣高等法院被告前案紀錄表在
    卷可參，再次違犯本案之施用第一級毒品及第二級毒品罪，
    足證前開保安處分措施已難矯治其惡性，惟念其於犯罪後坦
    承犯行及所犯為自戕行為，並其犯罪動機、目的、手段等一
    切情狀，分別量處如主文所示之刑，並定其應執行之刑，以
    資懲儆。
(二)查本件扣案之第一級毒品海洛因2 包（驗後淨重合計1.34公
    克），經送驗結果，均含第一級毒品海洛因成分，業如前述
    ，其包裝袋顯均留有毒品之殘渣，而與其上殘留之毒品，衡
    情均已難以分析剝離，亦無析離實益，應將之同視為毒品，
    均依毒品危害防制條例第18條第1 項前段，予以宣告沒收銷
    燬之。而鑑驗所耗損之第一級毒品海洛因，既已滅失，自無
    庸宣告沒收銷燬。另扣案電子磅秤1 台及吸管3 支，均為被
    告所有，且係供犯本案施用海洛因時秤量海洛因及將海洛用
    摻入香菸時使用，業經被告供明在卷，為供被告犯本案施用
    第一級毒品罪所用之物，爰依刑法第38條第1 項第2 款之規
    定，宣告沒收。
據上論斷，應依刑事訴訟法第273 條之1 第1 項、第299 條第1
項前段，毒品危害防制條例第10條第1 項、第2 項、第18條第1
項前段，刑法第11條、第51條第5 款、第38條第1 項第2 款，判
決如主文。
本案經檢察官甲○○到庭執行職務。
中    華    民    國    98    年    4     月    30    日
                  刑事第十五庭  法  官  楊國煜
以上正本證明與原本無異。
如不服本判決，應於收受本判決10日內向本院提出上訴書狀，並
應敘述具體理由，如未敘述上訴理由者，應於上訴期間屆滿後20
日內補提理由書狀於本院（均須依他造當事人之人數附繕本）「
切勿逕送上級法院」。
中    華    民    國    98    年    4     月    30    日
                                書記官  李憶如
附錄本判決論罪法條全文：
毒品危害防制條例第10條：
施用第一級毒品者，處6月以上5年以下有期徒刑。
施用第二級毒品者，處3年以下有期徒刑。


司法院資訊處製作；財團法人民間司法改革基金會備份。
